【裁判字號】    95,易,1786
【裁判日期】    951106
【裁判案由】    竊盜
【裁判全文】
臺灣板橋地方法院刑事判決              95年度易字第1786號
公  訴  人  臺灣板橋地方法院檢察署檢察官
被      告  甲○○
上列被告因竊盜案件，經檢察官提起公訴（95年度偵字第15594
、15595 號），被告於準備程序就被訴事實為有罪之陳述，本院
合議庭裁定由受命法官改依簡式審判程序獨任審理，判決如下：
    主      文
甲○○連續攜帶兇器竊盜，累犯，處有期徒刑玖月。
    事      實
一、甲○○前曾於民國90年間因違反妨害兵役治罪條例案件，經
    本院判處有期徒刑7 月確定，而於91年6 月21日執行完畢。
    詎仍不知警惕，竟基於意圖為自己不法所有之概括犯意，連
    續：（一）先於91年8 月20日上午8 時10分許，在台北縣樹
    林市○○街第170 號停車格，持其所有客觀上可供作兇器使
    用之螺絲起子，敲破登記張淑鈺所有車號Ｔ３─８３５０號
    自用小客車之車窗玻璃，並竊取車內乙○○所有之現金約新
    台幣（下同）100 元得逞。（二）再於91年8 月29日上午7
    時許，在台北縣樹林市○○街35號地下停車場，持其所有客
    觀上可供作兇器使用之螺絲起子，敲破登記黃淑美（起訴書
    誤載為張淑美）所有車號８Ｆ─０７５９號自用小客車之車
    窗玻璃，並竊取車內丙○○所有之現金約100 元得逞。嗣甲
    ○○因另案為警查獲，經比對其ＤＮＡ資料後，循線查悉上
    情（毀損部分未據告訴及起訴）。
二、案經丙○○訴由台北縣政府警察局樹林分局報告臺灣板橋地
    方法院檢察署檢察官偵查起訴。
    理      由
一、本案被告甲○○所犯係死刑、無期徒刑、最輕本刑為3 年以
    上有期徒刑以外之罪，且非高等法院管轄之第一審案件，其
    於準備程序中就被訴事實為有罪之陳述，經本院告知簡式審
    判程序之旨，並聽取公訴人、被告之意見後，經合議庭裁定
    由受命法官獨任進行簡式審判程序，合先敘明。
二、上揭事實，業據被告於本院審理時坦承不諱，核與被害人乙
    ○○、丙○○於警詢時指述之情節相符，並有內政部警政署
    刑事警察局鑑驗書附卷可稽，足認被告自白核與事實相符，
    應堪採信。本案事證明確，被告犯行洵堪認定。
三、新舊法之比較適用：
（一）按被告行為後，刑法於94年2 月2 日修正公布，並自95年
      7 月1 日施行，其中刑法第2 條規定，乃係關於新舊法比
      較適用之準據法，其本身無關行為可罰性要件之變更，故
      於95年7 月1 日上開法律修正施行後，如有涉及比較新舊
      法之問題，即應逕依修正後刑法第2 條第1 項規定，為「
      從舊從輕」之比較。
（二）被告行為後，刑法修正刪除第56條連續犯之規定，此雖非
      犯罪構成要件之變更，但顯已影響行為人刑罰之法律效果
      ，自屬法律有變更，而修正後之刑法，既無連續犯得論以
      裁判上一罪之情形，所犯之數罪，應按其具體情形而可能
      論以數罪併罰，是比較新舊法結果，仍應適用較有利於被
      告之行為時法律，即應依修正前刑法第56條論以連續犯。
（三）刑法第47條有關累犯之規定業經修正，比較修正前、後之
      規定，可知修正前有關累犯之成立，不以再犯之罪係故意
      犯罪為限，然修正後之規定，則以再犯故意犯為成立累犯
      之要件。本件被告係故意再犯本案之罪，是依修正前、後
      之刑法第47條規定，均成立累犯，經比較修正前之累犯規
      定，對被告並無不利，應適用修正前之規定。
（四）綜上所述，就95年7 月1 日修正施行前後之刑法相關條文
      ，經綜合全部罪刑而為比較之結果，本案應依刑法第2 條
      第1 項前段規定，一體適用修正前即被告行為時之刑法規
      定。
四、核被告所為，係犯刑法第321 條第1 項第3 款之加重竊盜罪
    。被告先後二次攜帶兇器竊盜犯行，時間緊接，手法相同，
    又係犯相同構成要件之罪，顯係基於概括犯意反覆為之，為
    連續犯，應依修正前刑法第56條規定論以一罪，並依法加重
    其刑。另被告前曾於90年間因違反妨害兵役治罪條例案件，
    經本院判處有期徒刑7 月確定，嗣於91年6 月21日執行完畢
    ，有台灣高等法院被告前案紀錄表附卷可稽，被告前受有期
    徒刑之執行完畢後，五年以內再犯本件有期徒刑以上之罪，
    為累犯，應依法遞加重其刑。
五、爰審酌被告之素行不佳、犯罪之動機與目的均僅為貪圖一己
    之私利，所竊得財物之價值不鉅及犯罪後坦承犯行，態度尚
    屬良好等一切情狀，量處如主文所示之刑，以示懲儆。
六、至被告所有供犯罪所用之螺絲起子，被告於犯案後已丟棄，
    業據被告陳明在卷，為免執行困難，爰不另為沒收之諭知，
    附此敘明。
據上論斷，應依刑事訴訟法第299 條第1 項前段、第273 條之1
第1 項，刑法第2 條第1 項前段、第321 條第1 項第3 款、修正
前刑法第56條、第47條，判決如主文。
本案經檢察官彭聖斐到庭執行職務。
中    華    民    國    95    年    11    月    6     日
                  刑事第六庭  法  官  林鈺琅
以上正本證明與原本無異。
如不服本判決應於送達後10日內向本院提出上訴狀。
                              書記官  林蔚然
中    華    民    國    95    年    11    月    6     日
附錄本案論罪科刑法條全文：
刑法第321 條：
  犯竊盜罪而有左列情形之一者，處六月以上五年以下有期徒刑
  ：
  一  於夜間侵入住宅或有人居住之建築物、船艦，或隱匿其內
      而犯之者。
  二  毀越門扇、牆垣或其他安全設備而犯之者。
  三  攜帶兇器而犯之者。
  四  結夥三人以上而犯之者。
  五  乘火災、水災或其他災害之際而犯之者。
  六  在車站或埠頭而犯之者。
  前項之未遂犯罰之。


司法院資訊處製作；財團法人民間司法改革基金會備份。
